【裁判字號】    98,訴,347
【裁判日期】    980820
【裁判案由】    毒品危害防制條例
【裁判全文】
臺灣宜蘭地方法院刑事判決               98年度訴字第347號
公  訴  人  臺灣宜蘭地方法院檢察署檢察官
被      告  甲○○
上列被告因毒品危害防制條例案件，經檢察官提起公訴（98年度
毒偵字第323號），經本院合議庭裁定以簡式審判程序審理，判
決如下：
    主  文
甲○○施用第一級毒品，累犯，處有期徒刑捌月。
    事實及理由
一、構成犯罪事實：
    甲○○前於民國91年間因施用毒品案件，經送觀察、勒戒後
    ，認無繼續施用毒品之傾向，於91年11月8日執行完畢釋放
    ，並經臺灣宜蘭地方法院檢察署檢察官以91年度毒偵字第78
    0號為不起訴處分確定；復於上開觀察、勒戒執行完畢釋放
    後，5年內即92年間再因施用毒品案件，經送觀察、勒戒後
    ，認無繼續施用毒品之傾向，經臺灣宜蘭地方法院檢察署檢
    察官以92年度毒偵字第525號、第650號為不起訴處分確定。
    另於91年間因竊盜案件，經本院以91年度宜簡字第71號判處
    有期徒刑3月，緩刑3年確定，嗣經本院裁定撤銷該緩刑；再
    於93年間因毒品危害防制條例案件，經臺灣高等法院以93年
    度上訴字第2427號判處有期徒刑8月確定；又於93年間因竊
    盜、毒品危害防制條例案件，先後經本院以93年度簡上字第
    26號、93年度訴字第512號判處有期徒刑10月、10月確定，
    嗣上開有期徒刑10月、10月經本院裁定應執行有期徒刑1年6
    月，並接續上開有期徒刑3月、8月執行，於95年8月3日假釋
    ，刑期至96年1月24日屆滿，以已執行論。詎其不知悔改，
    仍基於施用第一級毒品海洛因之犯意，於98年4月20日凌晨1
    、2時許，在宜蘭縣員山鄉○○路○段240巷6號住處，以將海
    洛因摻水置入注射針筒內施打血管之方式，施用第一級毒品
    海洛因1次。嗣於98年4月22日，經臺灣宜蘭地方法院檢察署
    觀護人，採集其尿液，送驗結果呈嗎啡陽性反應。
二、認定犯罪事實所憑之證據及理由：
  (一)被告甲○○於偵查、本院審理中之自白。
  (二)臺灣宜蘭地方法院檢察署施用毒品犯受保護管束人尿液檢體
    監管紀錄表、臺灣尖端先進生技醫藥股份有限公司濫用藥物
    檢驗報告各1份，可證被告有施用海洛因之事實。
  (三)臺灣宜蘭地方法院檢察署刑案資料查註紀錄表、全國施用毒
    品案件紀錄表、法務部全國檢察官線上查詢刑案人犯在監所
    最新資料報表、臺灣宜蘭地方法院檢察署檢察官91年度毒偵
    字第780號、92年度毒偵字第525號、第650號不起訴處分書
    各1份，可證被告於第1次觀察、勒戒執行完畢釋放後，5年
    內已再犯毒品危害防制條例第10條之罪，本件自應依法追訴
    處罰。
  (四)上開(二)至(三)證據，足以佐證被告首開自白與事實相符。
三、論罪科刑之理由：
  (一)按海洛因屬毒品危害防制條例第2條第2項第1款所定之第一
    級毒品。故被告甲○○所為，係犯毒品危害防制條例第10條
    第1項之施用第一級毒品罪。
  (二)被告持有第一級毒品海洛因之低度行為，為施用第一級毒品
    之高度行為所吸收，不另論處。
  (三)被告於91年間因竊盜案件，經本院以91年度宜簡字第71號判
    處有期徒刑3月，緩刑3年確定，嗣經本院裁定撤銷該緩刑；
    復於93年間因毒品危害防制條例案件，經臺灣高等法院以93
    年度上訴字第2427號判處有期徒刑8月確定；又於93年間因
    竊盜、毒品危害防制條例案件，先後經本院以93年度簡上字
    第26號、93年度訴字第512號判處有期徒刑10月、10月確定
    ，嗣上開有期徒刑10月、10月經本院裁定應執行有期徒刑1
    年6月，並接續上開有期徒刑3月、8月執行，於95年8月3日
    假釋，刑期至96年1月24日屆滿，以已執行論，此有臺灣高
    等法院被告前案紀錄表1份在卷可參，其於5年以內故意再犯
    本件有期徒刑以上之罪，應依刑法第47條第1項規定，論以
    累犯，並加重其刑。
  (四)審酌被告有竊盜、毒品危害防制條例之犯罪前科，有臺灣高
    等法院被告前案紀錄表1份在卷可參，素行不佳，且其前經2
    次觀察、勒戒後，仍多次因施用毒品案件，經法院判處有期
    徒刑確定，顯見其對於毒品之依賴性甚高，有予較長期間隔
    離社會之必要，和施用毒品足以造成神經方面損害，並容易
    引起財產、暴力方面犯罪，及被告犯罪後坦承犯行，且目前
    在財團法人羅許基金會羅東博愛醫院接受美沙酮替代療法治
    療，努力戒除毒癮，此有該院診斷證明書1份在卷足憑，態
    度良好等一切情狀，量處如主文所示之刑
四、適用之法律：
  (一)程序法方面：刑事訴訟法第273條之1第1項、第299條第1項
    前段、第310條之2。
  (二)實體法方面：毒品危害防制條例第10條第1項，刑法第11條
    前段、第47條第1項。
本案經檢察官黃正綱到庭執行職務。
中    華    民    國    98    年    8     月    20    日
                  刑事第三庭  法  官  蘇錦秀
以上正本證明與原本無異。
如不服本判決應於收受送達後10日內向本院提出上訴書狀，並應
敘述具體理由；其未敘述上述理由者，應於上訴期間屆滿後20日
內向本院補提理由書（均須按他造當事人之人數附繕本）「切勿
逕送上級法院」。
                              書記官  劉晨輝
中    華    民    國    98    年    8     月    21    日
【附錄本案論罪科刑法條】
★毒品危害防制條例第10條：
施用第1級毒品者，處6月以上5年以下有期徒刑。
施用第2級毒品者，處3年以下有期徒刑。


司法院資訊處製作；財團法人民間司法改革基金會備份。
